【裁判字號】    95,裁,385
【裁判日期】    950227
【裁判案由】    私運貨物進口
【裁判全文】
最  高  行  政  法  院  裁  定
                                     95年度裁字第00385號
上  訴  人  丙○○
            甲  ○
            阮正立
            乙○○
被 上訴 人  財政部高雄關稅局
代  表  人  游朝順
上列當事人間因私運貨物進口事件，上訴人對於中華民國92年8
月29日高雄高等行政法院89年度訴字第758號判決，提起上訴。
本院裁定如下：
    主  文
上訴駁回。
上訴審訴訟費用由上訴人負擔。
    理  由
一、按對於高等行政法院判決上訴，非以其違背法令為理由，不
    得為之，行政訴訟法第242條定有明文。是對於高等行政法
    院判決上訴，若未具體說明原判決違背何項法令、不適用法
    規或如何適用不當之具體情事，即非主張原判決違背法令以
    為上訴理由，其上訴不應准許。
二、上訴意旨略謂：(一)上訴人丙○○、甲○及乙○○三人業經台
    灣高等法院高雄分院89年度上訴字第1772號判決「偽造公文
    書」和「懲治走私條例」等涉案部分無罪確定在案。該判決
    明白顯示真正貨主「九欣實業有限公司」與香港商人吳金龍
    和本地共犯「初冠珠」三人純係利用上訴人等急於賺錢謀生
    之心態，矇騙後者參與扮演馬前卒的角色，根據高雄地方法
    院及台灣高等法院高雄分院之詳盡調查，所顯示之真實證據
    為：1.原刑事被告丙○○、甲○等人所謂與貨主香港商人吳
    金龍謀議以ＡＢ櫃調包走私之咖啡館會面，日期為89年1月
    25日，並且約定兩日後即1月27日遂行走私行為之際，事實
    上經調查得知，該計畫中之Ｂ櫃卻早於同年1月22日以加裝
    封條重櫃方式進入預先安排之場地「頂元貨櫃場」，在咖啡
    店會面當中，上訴人等對隔兩天後所有的行動路線和細節尚
    完全不知曉，甲○直到案發當日中午，方被通知前去上述地
    點提領拖櫃，由此可見推論雙方為共犯結構乙節，顯不成立
    。2.系爭案件中，押貨人乙○○，臨時接到通知幫忙押運貨
    櫃乙節，也有司機廖志鵬加油單可資證明，當二人車輛在岡
    山被截獲時，油箱內已無足夠油料開回高雄，係由保警人員
    會同一齊加完油後才連人帶車回到保警隊部，倘若此為一計
    畫週詳之預謀犯案，怎有如此糊塗失誤之情況？（因為整個
    行程目的地是前往台中）。3.丙○○警訊筆錄部分，經調閱
    錄音帶翻成譯文後，亦顯示警方人員完全係以誘導式問案，
    此節在阮正立乙案（台灣高等法院高雄分院91年度上訴字第
    333號）審理內容中雖有不同判讀結果，然其差異仍存爭議
    之處。4.以上訴人之資質、財力、交往關係及社會經驗等條
    件上衡量，實無能力擔任此走私組織內任何核心人員，另以
    其索得之金錢報酬而言，充其量只為正常工資，所謂「有共
    同犯意之聯絡」，顯無立足之處。(二)刑事訴訟法第155條明
    文規定：「被告之自白，不得作為有罪判決之唯一證據，仍
    應調查其他必要之證據，以察是否與事實相符。」原判決駁
    回上訴人之訴無非係採用台灣高等法院高雄分院91年度上訴
    字第333號判決理由，認定上訴人阮正立和丙○○等人有共
    同犯意之聯絡，對於系爭犯行事先知情，且共謀分工，而對
    此認定全憑甲○、丙○○之初供自白，對其他必要證據並未
    詳查，同一案件兩判，採行論點截然不同，裁判者以其主觀
    ，認定涉案人員，而未考量對上訴人有利之證據，顯有偏頗
    欠妥等語。
三、查前開上訴意旨，無非就原審取捨證據認定事實之職權行使
    ，指摘原判決不當，而未表明該判決所違背之法令及其具體
    內容，難認其已合法表明上訴理由，依首開規定及說明，其
    上訴為不合法，應予駁回。
四、依行政訴訟法第249條第1項前段、第104條、民事訴訟法第
    95條、第78條、第85條第1項前段，裁定如主文。
中    華    民    國    95    年    2     月    27    日
                  第六庭審判長法  官  張  登  科
                              法  官  梁  松  雄
                              法  官  簡  朝  振
                              法  官  葉  百  修
                              法  官  藍  獻  林
以  上  正  本  證  明  與  原  本  無  異
中    華    民    國    95    年    3     月    1     日
                              書記官  伍  榮  陞


司法院資訊處製作；財團法人民間司法改革基金會備份。
